臺灣高雄地方法院刑事判決
                                      110年度訴字第868號
公  訴  人  臺灣高雄地方檢察署檢察官
被      告  黃韋嘉
上列被告因違反組織犯罪防制條例案件，經檢察官提起公訴（11
0 年度偵字第10074 號），嗣被告於準備程序就被訴事實為有罪
之陳述，經本院合議庭裁定由受命法官獨任進行簡式審判程序，
判決如下：
    主  文
黃韋嘉犯招募他人加入犯罪組織罪，處有期徒刑肆月，如易科罰
金，以新臺幣壹仟元折算壹日。
    事  實
一、黃韋嘉於民國109 年7 月初，加入真實姓名年籍不詳、暱稱
    「財運來」等成年人所組成之3 人以上，以實施詐術為手段
    ，而具有持續性及牟利性之結構性犯罪組織（所涉參與犯罪
    組織部分，非本案起訴範圍），因見陳元欣經濟困難，竟另
    基於招募他人加入犯罪組織之犯意，招募陳元欣加入該詐欺
    集團擔任提款車手。陳元欣即自109 年7 月10日起，依集團
    成員郭韋瑜指示，前往高雄市及屏東縣等地之自動櫃員機提
    領款項，再依指示上繳予郭韋瑜（陳元欣、郭韋瑜所涉加重
    詐欺取財等罪嫌，均經另案判決確定）。嗣因陳元欣為警查
    獲後，警方依其供述而循線查獲上情。
二、案經臺灣屏東地方檢察署檢察官呈請臺灣高等檢察署高雄檢
    察分署檢察長令轉臺灣高雄地方檢察署檢察官偵查起訴。
    理  由
壹、程序部分本件被告所犯均係死刑、無期徒刑、最輕本刑為3 
    年以上有期徒刑以外之罪，其於準備程序中就被訴事實為有
    罪之陳述，經本院告知簡式審判程序之旨，並聽取當事人之
    意見後，認為無不得或不宜改依簡式審判程序進行之處，爰
    依刑事訴訟法第273 條之1 第1 項規定裁定由受命法官進行
    簡式審判程序。又依刑事訴訟法第273 條之2 規定，簡式審
    判程序之證據調查，不受同法第159 條第1 項有關傳聞證據
    排除等規定之限制，亦即具有傳聞證據性質之各項證據，均
    有證據能力，得作為證據使用，合先敘明。
貳、實體部分
一、認定事實所憑之證據及理由上開事實，業據被告黃韋嘉於警
    詢、偵查中及本院審理時坦承不諱（偵三卷第5 頁至第10頁
    、第29頁至第31頁、訴字卷第62頁），核與證人陳元欣、郭
    韋瑜於警詢、偵查中證述之情節相符（警卷第2 頁至第4 頁
    、偵一卷第47頁至第50頁、第63頁至第66頁、第155 頁至第
    165 頁、第179 頁至第180頁、第187 頁至第188 頁、偵二-
    1卷第31頁至第34頁、第51頁至第54頁、第141 頁至第146 
    頁、第241 頁至第245 頁、第249 頁至第254 頁、第269 頁
    至第273 頁、偵二-3卷第79頁至第82頁、第89頁至第91頁）
    ，並有車號000-0000號自用小客車車輛詳細資料報表、證人
    陳元欣提領犯行一覽表、證人陳元欣提領款項明細表、自動
    櫃員機監視器錄影畫面截圖、證人陳元欣於109 年7 月23日
    簽署之自願受搜索同意書、屏東縣政府警察局屏東分局搜索
    扣押筆錄、扣押物品目錄表、扣押物品收據、內政部警政署
    反詐騙諮詢專線紀錄表、被害人韓方琪所有中國信託銀行帳
    戶存摺封面及內頁影本、玉山銀行自動櫃員機交易明細表、
    被害人林季瑩接獲詐欺集團成員來電之手機通話紀錄截圖、
    被害人林季瑩第一銀行APP轉帳紀錄截圖、被害人王上瑄接
    獲詐欺集團成員來電之手機通話紀錄截圖、被害人王上瑄網
    路銀行轉帳紀錄截圖、屏東縣政府警察局屏東分局蒐證照片
    在卷可參（警卷第8 頁至第10頁、第12頁至第19頁、第21頁
    、第24頁至第26頁、第28頁、偵一卷第25頁至第27頁、第41
    頁、第83頁至第84頁、第89頁至第93頁、第101 頁至第107 
    頁、偵二-1卷第165 頁至第169 頁）。足認被告前開任意性
    自白與事實相符，足堪採為認定事實之依據。是本案事證明
    確，被告犯行堪予認定，應依法論科。
二、論罪科刑
  ㈠所犯罪名核被告所為，係犯組織犯罪防制條例4 條第1 項之
    招募他人加入犯罪組織罪。
  ㈡刑之減輕事由犯組織犯罪防制條例第4 條之罪，偵查及審判
    中均自白者，減輕其刑，組織犯罪防制條例第8 條第2 項後
    段定有明文。被告於偵查及審判中均自白招募他人加入犯罪
    組織之犯行，爰依前開規定減輕其刑。
  ㈢量刑依據爰審酌被告正值青年，卻不思以正當途徑獲取所需
    ，以前揭手法，招募他人加入犯罪組織，危害社會治安及金
    融交易安全。惟念被告犯後坦承犯行，尚見悔改之心；兼衡
    其犯罪動機、手段、情節、素行、於本院審理時自述高職肄
    業之智識程度、擔任臨時工，及所陳家庭經濟生活狀況等一
    切情狀（訴字卷第71頁），量處如主文所示之刑，並審酌被
    告之年齡、學歷、職業、收入等節，諭知如主文所示之易科
    罰金折算標準。末依既存事證無從認定被告因本案犯行而取
    得任何對價，爰不為犯罪所得之沒收或追徵。
據上論斷，應依刑事訴訟法第273 條之1 第1 項、第284 條之1
、第299 條第1 項前段，判決如主文。
本案經檢察官鄭博仁提起公訴，檢察官高嘉惠到庭執行職務。
中    華    民    國  111     年    2     月    25    日
                  刑事第二庭    法  官  林于心
以上正本證明與原本無異。
如不服本判決應於收受判決後20日內向本院提出上訴書狀，並應
敘述具體理由。其未敘述上訴理由者，應於上訴期間屆滿後20日
內向本院補提理由書（均須按他造當事人之人數附繕本）「切勿
逕送上級法院」。
中    華    民    國  111     年    2     月    25    日
                                書記官  莊琇晴
附錄本案論罪科刑法條：
組織犯罪防制條例第4條第1 項
招募他人加入犯罪組織者，處6 月以上5 年以下有期徒刑，得併
科新臺幣1 千萬元以下罰金。
〈卷證索引〉

1 屏東縣政府警察局屏東分局屏警分偵00000000000 號刑案偵查卷宗 警卷 2 臺灣屏東地方檢察署109年度偵字第8037號卷 偵一卷 3 臺灣屏東地方檢察署109年度他字第2700號卷 偵二-1卷 4 臺灣屏東地方檢察署109年度發查字第748號卷 偵二-2卷 5 臺灣屏東地方檢察署110年度偵字第973號卷 偵二-3卷 6 臺灣屏東地方檢察署110年度聲押字第10號卷 偵二-4卷 7 臺灣屏東地方檢察署110年度偵字第259號卷 偵三卷 8 臺灣高雄地方檢察署110年度偵字第10074號卷 偵四卷 9 本院110年度審訴字第536號卷 審訴卷 10 本院110年度訴字第868號卷 訴字卷